【裁判字號】    99,訴,439
【裁判日期】    990910
【裁判案由】    違反槍砲彈藥刀械管制條例等
【裁判全文】
臺灣臺中地方法院刑事判決               99年度訴字第439號
公  訴  人  臺灣臺中地方法院檢察署檢察官
被      告  己○○
選任辯護人  蘇書峰律師
            陳益軒律師
            陳志隆律師
被      告  辛○○
選任辯護人  周復興律師
被      告  戊○○
選任辯護人  李添興律師
被      告  子○○
指定辯護人  本院公設辯護人  庚○○
上列被告因違反槍砲彈藥刀械管制條例等案件，經檢察官提起公
訴(98年度偵字第24394、24748、26107號、99年度偵字第2264號
），本院判決如下：
    主    文
己○○犯非法寄藏手槍罪，處有期徒刑柒年，併科罰金新臺幣參
拾萬元，罰金如易服勞役，以新臺幣壹仟元折算壹日；扣案如附
表編號１、２所示手槍各壹支均沒收。又共同犯非法持有可發射
子彈具有殺傷力之槍枝罪，處有期徒刑肆年，併科罰金新臺幣拾
萬元，罰金如易服勞役，以新臺幣壹仟元折算壹日；如附表編號
１、２、３、４所示槍枝各壹支均沒收。主刑部分應執行有期徒
刑拾年，併科罰金新臺幣參拾伍萬元，罰金如易服勞役，以新臺
幣壹仟元折算壹日。
辛○○共同犯非法持有手槍罪，累犯，處有期徒刑陸年捌月，併
科罰金新臺幣拾伍萬元，罰金如易服勞役，以新臺幣壹仟元折算
壹日；如附表編號１、２、３、４所示槍枝各壹支均沒收。
戊○○、子○○共同犯非法持有手槍罪，各處有期徒刑陸年貳月
，均併科罰金新臺幣拾萬元，罰金如易服勞役，皆以新臺幣壹仟
元折算壹日；如附表編號１、２、３、４所示槍枝各壹支均沒收
。
    犯罪事實
一、己○○（綽號「魯仔」）於民國97年 9、10月間某日，在台
    中市○○路與公園路附近某停車場，受友人陳文凱（已死亡
    ）之委託，代為保管如附表編號１、２所示制式手槍各 1支
    及具有殺傷力之9mm子彈8顆、0.40吋子彈12顆，旋即未經許
    可，將該等手槍及子彈，寄藏在台中市○○街 155號後面的
    防火巷之安全錐下方。
二、辛○○（原名廖能愷，綽號「阿愷」或「阿凱」）曾因毒品
    危害防制條例案件，經本院96年訴緝字第 481號判處有期徒
    刑7 月，減為有期徒刑3月又15日確定，於97年1月31日易科
    罰金執行完畢。子○○前因竊盜、懲治盜匪條例等案件，經
    本院89年訴字第2341號判處有期徒刑1年2月、臺灣高等法院
    臺中分院90年上訴字第627號判處有期徒刑10年6月，嗣經裁
    定減刑及定應執行刑為有期徒刑10年11月確定，於96年11月
    21日假釋付保護管束，現仍在假釋期間（不構成累犯）。緣
    己○○、戊○○（綽號「小寶」）、乙○○（綽號「明兄」
    、「輝哥」、「黑豬」，未經起訴）等人於98年9月22日4時
    3分許，由丙○○駕駛車牌5629-WE號豐田牌白色自小客車搭
    載己○○、乙○○、戊○○前往台中市南屯區○○○○街33
    3號「蘭夏會館汽車旅館」（下稱「蘭夏會館」）212號房間
    ，為己○○妻子之友人慶生。己○○抵達後，發現綽號「小
    方」之甲○○所有自小客車正自「蘭夏會館」218 號房門口
    停入 221號房停車格。己○○因與甲○○素有仇隙，遂另行
    起意要持槍找甲○○理論，乃先返回前開藏槍處所，拿取如
    附表編號１、２所示制式手槍各 1支、具殺傷力之9mm子彈8
    顆、0.40吋子彈12顆及其所有如附表編號４所示未具殺傷力
    之空氣長槍 1支，並打電話叫辛○○等人前往「蘭夏會館」
    。辛○○、子○○（綽號「阿新」）及壬○○（綽號「蛋蛋
    」、「嫩嫩哥」）因而共乘子○○所駕駛車牌1377－ZD號自
    小客車，前往「蘭夏會館」212 號房與己○○一行人會合。
    辛○○與己○○等人會合後，認在 212號房商議找甲○○理
    論一事不便，遂於98年9月22日4時30分許打電話至「蘭夏會
    館」櫃台，另開 219號房，己○○、辛○○、戊○○、子○○、乙○○及均不知情之丙○○、壬○○等人即自 212號房
    移往 219號房。辛○○知悉己○○欲持槍找甲○○理論，乃
    在移往219號房前，先至213號房，向林亦宏（已死亡）借得
    如附表編號３所示槍枝1支及具殺傷力之口徑5.7mm子彈若干
    顆，因而未經許可，非法持有該等槍彈。己○○等人進入21
    9 號房後，由己○○、辛○○、戊○○、子○○、乙○○進
    行商議如何進入221號房及其順序、位置，其5人即共同基於
    未經許可持有上開槍彈及恐嚇危害安全之犯意聯絡，由己○○持如附表編號１、２所示制式手槍各1支、具殺傷力之9mm
    子彈 8顆、0.40吋子彈12顆；辛○○持向林亦宏借得如附表
    編號３所示槍枝1支及口徑5.7mm子彈若干顆；乙○○則持己○○所有如附表編號４所示空氣長槍 1支，偕同戊○○、子
    ○○，於同日 5時51分許，己○○在前，辛○○居中，戊○○在後，依序進入221號房，子○○則在221號房前之樓梯間
    把風接應；乙○○持空氣長槍待在樓下。己○○、辛○○、
    戊○○進入 221號房後，己○○先趨前與甲○○理論，雙方
    發生口角拉扯，己○○及辛○○遂分持上開槍枝朝房間之天
    花板、牆面等處射擊多發子彈，以此加害生命、身體之方法
    ，恐嚇在場之甲○○及林琬蓉、陳曉琪、蔡佳穎、曲羽莛、
    林芳帆、朱芸萱、溫媛淇、吳秀雲、癸○○等人，致生危害
    於其安全。己○○等人於槍擊後，即分別乘坐乙○○所駕駛
    車牌5629－WE號自小客車；丙○○所駕駛車牌1377－ZD號自
    小客車離開「蘭夏會館」。嗣己○○於98年10月 9日向警方
    投案，並將如附表編號１、２、４所示槍枝各1支及口徑9mm
    、0.40吋子彈各 5顆交付員警扣押。辛○○、戊○○於98年
    10月13日向警方投案；子○○則於98年10月29日15時30分許
    ，在台中市南屯區○○○街 319巷前為警拘提到案，始查悉
    上情。
三、案經臺中市警察局第四分局報告臺灣臺中地方法院檢察署檢
    察官偵查起訴。
    理    由
壹、證據能力方面：
  一、按當事人、代理人或辯護人於法院調查證據時，知有第15
      9條第1項不得為證據之情形，而未於言詞辯論終結前聲明
      異議者，視為有前項之同意，刑事訴訟法第159條之5第 2
      項定有明文。此乃係基於證據資料愈豐富，愈有助於真實
      發現之理念，酌採當事人進行主義之證據處分權原則，並
      強化言詞辯論主義，透過當事人等到庭所為之法庭活動，
      在使訴訟程序順暢進行之要求下，承認傳聞證據於一定條
      件內，得具證據適格。此種「擬制同意」，因與同條第一
      項之明示同意有別，實務上常見當事人等係以「無異議」
      或「沒有意見」表示之，斯時倘該證據資料之性質，已經
      辯護人閱卷而知悉，或自起訴書、原審判決書之記載而了
      解，或偵、審中經檢察官、審判長、受命法官、受託法官
      告知，或被告逕為認罪答辯或有類似之作為、情況，即可
      認該相關人員於調查證據之時，知情而合於擬制同意之要
      件（最高法院96年度台上字第4174號判決要旨參照）。查
      證人詹茜、甲○○、林琬蓉、陳曉琪、蔡佳穎、曲羽莛
      、林芳帆、朱芸萱、溫媛淇、吳秀雲、癸○○、丁○○、
      林有志、林微波於警詢所言，雖均屬審判外之陳述，惟被
      告己○○、辛○○、戊○○、子○○於本院審判期日，對
      其證據能力均稱：「沒有意見」；檢察官及辯護人亦皆明
      確表示「對證據能力都不爭執」（見本院卷第3宗第172頁
      背面），本院審酌該等供述證據製作時之情況，尚無違法
      不當及證明力明顯過低之瑕疵，且為證明犯罪事實存否所
      必要，認為以之作為證據應屬適當，揆諸前開說明，自均
      具證據能力，皆得作為證據。
  二、按被告以外之人於偵查中向檢察官所為陳述，除顯有不可
      信之情況外，得為證據，刑事訴訟法第159條之1第 2項定
      有明文。查證人甲○○、林琬蓉、曲羽莛、林芳帆、溫媛
      淇、吳秀雲於偵查中經具結後向檢察官所為之證言，按卷
      內資料查無顯不可信之情形，且被告及辯護人於本院並無
      提及檢察官在偵查中有何違反法定程序而對上開證人非法
      取供之情事，復未釋明當時之客觀環境或陳述內容有何顯
      不可信之情況存在，故依前揭法律規定，各該證人在偵查
      中經具結之證言，均有證據能力，當得作為證據。
  三、扣案如附表編號１、２、４所示槍枝及子彈10顆，係被告
      己○○於98年10月 9日向警方投案時，自行交付員警扣押
      ，並非違法取得，復與本案具有關聯性，亦均具有證據能
      力。
貳、被告己○○寄藏槍彈部分：
    被告己○○前揭寄藏槍彈之犯罪事實，業據其於警詢、偵查
    及本院均坦承不諱（見警卷第1宗第9頁、98年度偵字第2439
    4號偵查卷第11頁、見98年度偵字第24748號偵查卷第74頁、
    本院卷第1宗第196頁、本院卷第3宗第173、174頁)，並有如
    附表編號１、２所示槍枝及口徑9mm、0.40吋子彈各5顆扣案
    可資佐證。該扣案之槍彈經送鑑驗結果，認如附表編號１所
    示槍枝，係口徑 9mm制式全自動手槍，為捷克CZ廠75 AUTOM
    ATIC型，槍號遭磨滅，經以電解腐蝕法重建結果，研判槍號
    為BJ342，槍管內具6條右旋來復線，擊發功能正常，可供擊
    發同口徑制式子彈使用，具殺傷力。如附表編號２所示槍枝
    ，則係口徑0.40吋制式半自動手槍，為德國WALTHER廠P99型
    ，槍號遭磨滅，經以電解腐蝕法重現結果，因槍號磨滅過深
    ，無法重現，槍管內具 6條右旋來復線，擊發功能正常，可
    供擊發同口徑制式子彈使用，具殺傷力。子彈10顆，5 顆係
    口徑9mm制式子彈，經試射皆可擊發，均具殺傷力；另5顆係
    口徑0.40吋制式子彈，經試射可擊發，均具殺傷力等情，有
    內政部警政署刑事警察局98年10月26日刑鑑字第0980142654
    號鑑驗書及99年4月1日刑鑑字第0990034837號函在卷足憑（
    見98年度他字第4797號偵查卷第 1宗第261至263頁、本院卷
    第2宗第57-1頁)。是被告己○○未經許可寄藏手槍及子彈之
    犯罪事證已臻明確，此部分之犯行洵堪認定。
參、被告己○○、辛○○、戊○○、子○○共同持槍射擊及恐嚇
    危害安全部分：
  一、訊據被告己○○、辛○○坦承其在前開時地，有持槍射擊
      等事實；被告戊○○、子○○則坦承其於上開時地，與被
      告己○○、辛○○、乙○○等一同至蘭夏會館 219號房，
      其後由被告己○○、辛○○、戊○○先後進入 221號房內
      ，被告子○○則在 221號房樓梯間，嗣被告己○○、辛○○分別開槍射擊等事實，惟被告戊○○、子○○皆矢口否
      認與被告己○○、辛○○有何共同未經許可持有槍彈並開
      槍恐嚇之犯意聯絡。被告戊○○辯稱：伊僅係應被告己○○之邀自219號房前往221號房助勢，對於被告己○○與甲○○之間有何仇怨及被告己○○、辛○○持槍乙事，均不
      知情，在 219號房內，因伊是小弟，故未與其他共犯商議
      ，伊一直躲在廁所裡抽K煙，是到了221號房才看到被告己○○、辛○○亮槍云云。被告子○○則辯稱：伊係辛○○
      之司機，故才會從頭至尾跟著辛○○自219號房前往221號
      房，伊對被告己○○與甲○○之間有仇怨，被告己○○、
      辛○○持槍及打算開槍恐嚇等事，均不知情，在 219號房
      內，被告辛○○要伊、子○○、壬○○、丙○○在浴室內
      等候，並未讓伊進去討論，且嗣後伊並未進入 221號房，
      伊一聽到發生爭執尚未聽到槍聲的第一時間，就先離開現
      場云云。
  二、被告己○○、辛○○於本院就其如何起意或參與持槍尋甲○○理論，由被告己○○先返回藏槍處所，拿取如附表編
      號１、２所示制式手槍各1支、具殺傷力之9mm子彈 8顆、
      0.40吋子彈12顆及如附表編號４所示未具殺傷力之空氣長
      槍1支，並打電話叫被告辛○○等人前往「蘭夏會館」212
      號房會合。被告辛○○為商議如何進入甲○○所在之 221
      號房及其順序、位置，乃在「蘭夏會館」另開 219號房，
      被告己○○、辛○○、戊○○、子○○及乙○○、丙○○
      、壬○○等人遂自212號房移往219號房。被告辛○○在移
      往219號房前，先至213號房，向林亦宏借得如附表編號３
      所示槍枝1支及具殺傷力之口徑5.7mm子彈若干顆。嗣己○○持如附表編號１、２所示制式手槍各 1支、具殺傷力之
      9mm子彈8顆、0.40吋子彈12顆；被告辛○○持向林亦宏借
      得如附表編號３所示槍枝1支及口徑5.7mm子彈若干顆；乙○○則持己○○所有如附表編號４所示空氣長槍 1支，由
      被告己○○在前，辛○○居中，戊○○在後，依序進入22
      1號房，被告子○○則在221號房前之樓梯間把風接應；乙○○持空氣長槍待在樓下。被告己○○、辛○○、戊○○
      進入 221號房後，由被告己○○趨前與甲○○理論，雙方
      發生口角拉扯，被告己○○、辛○○遂分持上開槍枝朝房
      間之天花板、牆面等處射擊多發子彈。己○○等人於槍擊
      後，即分別乘坐乙○○所駕駛車牌5629－WE號自小客車及
      丙○○所駕駛車牌1377－ZD號自小客車離開「蘭夏會館」
      等情，均坦承不諱（見本院第1宗第129、196、197頁、本
      院卷第3宗第174至176頁)，核與證人詹茜即「蘭夏會館
      」員工於警詢時證述當天被告辛○○確有另開 219號房等
      情（見警卷第1宗第86、87、91頁)；證人丙○○、丁○○
      於本院結證：被告己○○、辛○○、戊○○、子○○、乙○○於上開時間均有進入219號房等情（見本院卷第3宗第
      116至118、121至124頁）；證人甲○○於警詢、偵查及本
      院證述：被告己○○等人進入「蘭夏會館」221 房尋伊理
      論，並開槍射擊等情(見98年度他字第4797號偵查卷第1宗
      第45至48、108至111頁、本院卷第3宗第109至116頁)；證
      人林琬蓉、陳曉琪、蔡佳穎、曲羽莛、林芳帆、朱芸萱、
      溫媛淇、吳秀雲、癸○○等人證述：案發當日在蘭夏會館
      221號房內，遭人闖入開槍射擊等情(見警卷第1宗第100至
      120頁、98年度他字第4797號偵查卷第1宗第41至44頁、同
      偵查卷第2宗第15、28至31頁)，大致相符，並有如附表編
      號１、２、４所示槍枝及口徑9mm、0.40吋子彈各5顆扣案
      可資佐證。該扣案之槍彈經送鑑驗結果：如附表編號１所
      示槍枝，係口徑 9mm制式全自動手槍，為捷克CZ廠75 AUT
      OMATIC型，槍號遭磨滅，經以電解腐蝕法重建結果，研判
      槍號為BJ342，槍管內具6條右旋來復線，擊發功能正常，
      可供擊發同口徑制式子彈使用，認具殺傷力。如附表編號
      ２所示槍枝，則係口徑0.40吋制式半自動手槍，為德國WA
      LTHER廠P99型，槍號遭磨滅，經以電解腐蝕法重現結果，
      因槍號磨滅過深，無法重現，槍管內具 6條右旋來復線，
      擊發功能正常，可供擊發同口徑制式子彈使用，認具殺傷
      力。如附表編號４所示空氣槍，係氣體動力式槍枝，以電
      能驅動馬達帶動活塞壓縮氣體為發射動力，經操作檢視，
      機械性能損壞，無法發射彈丸，認不具殺傷力。子彈10顆
      ，5顆係口徑9mm制式子彈，經試射皆可擊發，認均具殺傷
      力；另 5顆係口徑0.40吋制式子彈，經試射皆可擊發，均
      具殺傷力等情，有內政部警政署刑事警察局98年10月26日
      刑鑑字第0980142654號鑑驗書及99年4月1日刑鑑字第0990
      034837號函在卷足憑(見98年度他字第4797號偵查卷第1宗
      第261至263頁、本院卷第2宗第57-1頁)。又承辦員警在「
      蘭夏會館」221號房所採得之彈頭3顆，經送請鑑驗及比對
      結果：(一)房間內小吧台採得之彈頭 1顆，認係已擊發撞擊
      變形之制式銅包衣，其上剩 5條右旋來復線。經比對與如
      附表編號２所示扣案槍枝（管制編號0000000000）試射彈
      頭之來復線特徵紋痕相吻合。(二)彈頭 1顆，認係已擊發撞
      擊變形之制式銅包衣，其上剩2條右旋來復線。(三)彈頭1顆
      ，研判係已擊發撞擊變形之口徑 5.7mm制式銅包衣彈頭，
      其上具 8條右旋來復線。此有刑事案件證物採驗紀錄表、
      內政部警政署刑事警察局99年11月11日刑鑑字第09801347
      92號鑑驗書、99年1月7日刑鑑字第0980175327號函、99年
      1月13日刑鑑字第09900 00047號函存卷可證（見98年度他
      字第4797號偵查卷第2宗第48至57頁)，此外，復有「蘭夏
      會館」所提供98年 9月21日至22日住房紀錄、臺灣臺中地
      方法院檢察署98年10月19日「蘭夏會館」監視器畫面勘驗
      筆錄、98年11月 6日、11月10日進行現場模擬及彈道重建
      、開槍熱區模擬之履勘筆錄及臺中市警察局第四分局98年
      9 月22日現場勘查報告、臺中市警察局98年11月12日勘查
      報告、「蘭夏會館」監視器錄影畫面所翻拍照片32幀、臺
      中市警察局第四分局刑案現場採證相片53幀、臺中市警察
      局刑案現場勘查照片20幀附卷可佐(見警卷第1宗第12至28
      、143至171、188至190頁、98年度他字第4797號偵查卷第
      1宗第73、74、241至260頁、同偵查卷第 2宗第1至10頁、
      本院卷第1宗第146至174頁)，足徵被告己○○、辛○○上
      開自白確與犯罪事實相符。
  三、被告戊○○、子○○雖否認否知悉共犯己○○、辛○○持
      槍射擊而共同參與。經查：
    (一)被告戊○○於警詢即供稱：「（問：案發當日『阿凱』
        所持之長槍係何人提供？）『魯仔』」「（問：你為何
        知道是『魯仔』提供長槍給『阿凱』？）因為我們從21
        9號房要去221號房下樓梯時，『魯仔』就將長槍給『阿
        凱』拿在手上」等語（見警卷第2宗第63頁)；於偵查中
        供稱：「（問：你們有無帶傢伙？)己○○有帶2支放在
        包包的槍，我都沒有帶傢伙，我有看到己○○拿 1支長
        槍給『阿愷』」等語(見98年度他字第24748號偵查卷第
        14頁），足見被告戊○○對當日被告己○○持有槍枝乙
        事，應係知悉而參與。又共同被告辛○○在本院以證人
        身分具結證稱：「（問：在98年10月14日訊問的時候，
        當時你說這把長槍己○○在去221之前，在219號房間交
        給你，這跟你剛剛說在 219就還給他矛盾，這把槍是哪
        時交給你，還有哪些人看到？）我記得就是到 219而已
        」「（問：在最接近的時間，去年的10月14日你說己○○是在去221之前，在219交給你長槍，應該那個時候比
        較接近案發時間點，會記的比較清楚？）應該是」「（
        問：所以是在219交給你長槍，打算到221去用的，當時
        有誰在場看到，在219號房的人都有看到？)應該是」等
        語（見本院卷第3宗第37頁)。是如附表編號４所示之空
        氣長槍，雖不具殺傷力，惟既打算拿到 221號房使用，
        且於 219號房已為在場人所知悉，則被告己○○、辛○○、戊○○、子○○就以該空氣長槍行恐嚇乙事，當有
        犯意之聯絡。再者，共同被告辛○○在本院以證人身分
        具結證稱：「〔問：你何時拿槍（指短槍）出來？〕我
        在下219號房，還沒有上221號房樓梯前，就拿出來了」
        等語（見本院卷第2宗第135頁背面）；參諸被告子○○
        於偵查中坦承：「（問：己○○跟辛○○從219房至221
        號房，有無看到武器？）我親眼看到有，我看到辛○○
        有帶1支短槍」等語（見98年度偵字第26107號偵查卷第
        6頁)；在本院陳稱：「當場我親眼看到辛○○（筆錄誤
        載為廖炳榮）有帶槍，尚未開槍的時候，就是從 219號
        房要到221號房的時候，我就有看到」「我們從219號房
        出來，要走到 221號房前，我就有看到辛○○把短槍從
        身上拿出來，他拿在手上‧‧‧我看到辛○○拿槍的時
        候，是在221號房樓下停車處，要上樓梯往221號房間的
        時候‧‧‧我看到辛○○拿槍之後，我跟著上樓梯」等
        語（見98年度聲羈字第1249號卷第4頁背面、本院卷第2
        宗第125頁背面)。則被告子○○既在樓下停車處，已目
        睹被告辛○○拿出短槍，仍跟著上樓往 221號房走，顯
        見其就被告己○○、辛○○持槍乙事，應屬知情，且有
        共同參與之犯意聯絡，其經本院質以為何看到被告辛○○持槍，仍跟著上樓，始為脫免罪責而改稱：僅看到一
        個黑黑的，不能確定那是一把槍云云，顯屬臨訟卸責之
        詞，無可採信。復依被告等前開所述進入 221號房之順
        序，走在最後之被告子○○既能在 221號房樓下已看見
        被告辛○○亮槍，則較接近被告辛○○而走在第三位的
        被告戊○○，衡情當無不知被告辛○○持槍之理。是綜
        核以上各情，被告戊○○、子○○就被告己○○、辛○○持槍進入 221號房乙事，確屬知悉而有意共同參與，
        其等辯稱不知被告己○○、辛○○持槍云云，與客觀事
        實不符，意在卸責，均難採信。
    (二)被告戊○○、子○○辯稱完全不知道被告己○○與甲○○之間之仇怨，也不知道為何被告辛○○會另開 219號
        房云云。惟被告己○○於本院結證：「（問：戊○○、
        子○○跟你們的關係？）戊○○是我的朋友，子○○和
        辛○○是親如兄弟的朋友，子○○是弟弟」等語（見本
        院卷第2宗第143頁），參諸被告己○○於深夜電話邀約
        被告辛○○至「蘭夏會館」，被告辛○○立即應允，並
        與子○○共同前往，足見被告己○○、戊○○間；被告
        辛○○、子○○間；被告己○○、辛○○間，互有深厚
        之情誼。又被告辛○○確有在「蘭夏會館」另開219號
        房，且被告己○○、辛○○、戊○○、子○○、共犯乙○○均有移往 219號房等情，已如前述。再者，被告辛○○另開219號房之目的，係為了方便討論前往221號房
        向甲○○理論等情，業據被告辛○○在本院以證人身分
        具結證稱：「（問：戊○○及子○○何時知道你們要去
        221號房找甲○○？）在212號房就跟他們說了」「（問
        ：你們開219號房是否就是要討論去221號房的事情？）
        是」「（問：是否在212號房說話不方便，才會再開219
        號房？）是」等語（見本院卷2宗第39頁)。被告子○○
        於本院陳稱：因為 212號房當時有人在慶生，要討論事
        情不方便，所以才會再開一間219號房，討論要去221號
        房的事情等語（見本院卷第2宗第125頁背面）。被告己○○在本院以證人身分具結證稱：「（問：後來有邀戊○○去 221號房，你當時有無跟他說是要去找甲○○理
        論？還是只有跟他說你要過去 221號房，問他是否要過
        去？）當時我跟戊○○說一起要過去 221號房，他問我
        要幹嘛，我說要去找甲○○理論」「（問：當時你這樣
        跟他說，戊○○說什麼？）他說好」等語（見本院卷第
        2宗第138頁背面）；另陳稱：我們另外開 219號房的目
        的是討論要去221號房找甲○○理論等語（見本院卷第3
        宗第175頁)。觀諸被告己○○、辛○○、子○○等人上
        開陳述，互核相符，堪認被告辛○○另開 219號房，確
        係為討論到 221號房找甲○○理論，被告子○○於最後
        辯解時，翻異前詞，與被告戊○○均辯稱不知另開 219
        號房之目的云云，顯係卸責之詞，無可採信。又被告戊○○、子○○均知悉被告己○○與甲○○間之仇怨等情
        ，業據被告辛○○在本院以證人身分具結證稱：「（問
        ：你們在 219號房，跟己○○、戊○○、子○○協商的
        內容為何？）己○○先跟我們說，他與甲○○間的怨恨
        ，叫我們替他壯膽」等語明確(見本院卷第2宗第38頁背
        面），則被告戊○○、子○○辯稱完全不知道被告己○○與甲○○間之仇怨云云，亦與事實不符，難以採信。
        況被告己○○、辛○○、戊○○、子○○間既有如前所
        述之深厚情誼，則被告己○○邀辛○○、戊○○、子○○前往助勢、尋仇，衡情要無不將其緣由、將採取之行
        動計畫、如何迅速且安全地離開等事宜，詳加告知並商
        議之理。是被告戊○○辯稱因為僅是小弟所以完全不知
        情；被告子○○辯稱僅因為係辛○○之司機所以跟著去
        221號房云云，俱與常情有違，同難採信。
    (三)被告戊○○、子○○雖辯稱在 219號房內並未與被告己○○、辛○○、共犯乙○○有任何商議及分配任務云云
        。惟證人丁○○於警詢時證稱：「（問：你當時依『阿
        愷』要求前往蘭夏會館 219號房時，該房內共有幾人？
        其相關位置為何？）共有 6人，當時他們全部多坐在房
        間內，只有我是站著」等語（見警卷第1宗第69頁)；於
        本院結證：「（問：妳在219號房是看到誰？)因為我跟
        辛○○比較熟，其他我都不太熟」「（問：妳有看到誰
        ？）就是有看到『魯仔』、『阿愷』、『阿新』」等語
        明確（見本院卷第3宗第122頁背面）。證人丙○○於本
        院結稱：「〔問：219號房是不是裡面有廁所，他們4位
        （指被告4人，下同）有在廁所裡面嗎？〕沒有」「(問
        ：他們4位全部都在219號房的房間內？）是」「（問：
        他們 4位是坐在一起聊天，還是各做各的事，還是哪兩
        、三個在講話？）他們應該在聊天，因為我沒有注意他
        們，我上完廁所，因為蘭夏上面還有游泳池，我到游泳
        池那邊講電話」「(問：你在219號房游泳池旁邊講電話
        的時候，4位被告都在219號房間內？）是」「（問：他
        們有無到游泳池邊跟你講話？）沒有」「（問：他們都
        沒有到游泳池來？）沒有」等語（見本院卷第3宗第117
        、121頁)。則依證人丁○○、丙○○上開所證，參諸被
        告辛○○於本院供稱：「我去219之前，有先去213房找
        林亦宏，向他借一把短槍，之後就跟己○○、戊○○、
        子○○協商，說等一下進入 221房的先後順序及位置。
        出219號房時，是我走在前面，快到221號房時，己○○
        又說他走在前面，我走中間，然後是戊○○走在我後面
        ，然後我們一起進入 221號房，子○○在房外把風接應
        」等語（見本院卷第1宗第129頁）；被告己○○於本院
        陳稱：我們在 219號房討論時，還有乙○○在場，但丙○○及壬○○並沒有在場等語（見本院卷第3宗第175頁
        ），足見被告己○○、辛○○、戊○○、子○○與共犯
        乙○○確有在219號房內談論如何進入221號之分工，被
        告戊○○、子○○辯稱其等二人在 219號房內一直與丙○○、壬○○等人在廁所或游泳池聊天，被告戊○○在
        廁所裡抽 K煙，均未進入房間內與被告己○○、辛○○
        、乙○○協商及分配任務云云，均與上開證人丁○○、
        丙○○所證情節不符，應係臨訟編造以飾卸罪責之詞，
        洵非可採。
    (四)被告己○○、辛○○、戊○○、子○○在本院雖均以證
        人身分具結證稱：被告戊○○、子○○對被告己○○、
        辛○○當日持槍前往 221號房部分並不知情，僅受邀前
        往助勢云云。惟被告己○○於本院結證：「（問：戊○○、子○○跟你們的關係？）戊○○是我的朋友，子○○和辛○○是親如兄弟的朋友，子○○是弟弟」「（問
        ：你有先跟辛○○講過要怎麼去幫他脫這個案件？）那
        是我們跑出去在山上的時候，我叫他們都推給我」「（
        問：叫他們都推給你，不是只叫辛○○推給你？）如果
        他們都不清楚的時候，或是被警方拘提的時候，都叫他
        們推給我，事情是我引起的，我有這樣子跟他們講」」
        「（問：你剛剛說叫他們都推給你？）就是我們那一天
        去的人，我們去到山上，我是針對他們因為他們站在我
        旁邊，我說如果你們到時候被傳被叫去做筆錄叫他們推
        給我，我是有這樣子講」等語（見本院卷2宗第143頁、
        本院卷第3宗第39、40頁)。又被告戊○○在本院以證人
        身分具結陳述時，就其於警詢、偵查及本院所述為何前
        後不一，陳稱：是有一個叫「宏哥」的男子，叫我投案
        時要如何講等語(見本院卷第3宗第29、31、35、36頁）
        。足證被告等人在本案犯罪行為後，已互有由被告己○○一人扛下全部責任，俾使其餘在場參與者，得以脫罪
        之默契存在。雖被告辛○○因卷證顯示另有發射口徑5.
        7mm 子彈之槍枝存在，且被告子○○於警詢及偵查中已
        陳稱有親眼見到被告辛○○持 1支短槍，自知無法逃避
        ，方於本院準備程序期日，轉念坦承其犯行，並供述：
        「我去219之前，有先去213房找林亦宏，向他借一把短
        槍，之後就跟己○○、戊○○、子○○協商，說等一下
        進入221房的先後順序及位置。出219號房時，是我走在
        前面，快到 221號房時，己○○說他又走在前面，我走
        中間，然後是張瑋傑走在我後面，然後我們一起進入22
        1 號房，子○○在房外把風接應。當時我帶一把槍，己○○帶兩把槍，戊○○、子○○當時沒有拿槍。丙○○
        不知道這件事情，我們只是叫他開車在下面等我們」等
        語（見本院卷第1宗第129頁），顯見被告辛○○已坦承
        除丙○○不知情外，被告己○○、辛○○、戊○○、子
        ○○均知情而共同參與協商相關行動，則其於本院審判
        期日與被告己○○、戊○○、子○○等人以證人身分證
        述：被告戊○○、子○○對被告己○○、辛○○當日持
        槍前往 221號房部分並不知情云云，應係延續前揭推由
        部分共犯承擔罪責之默契，意在迴護被告戊○○、子○○之罪責而故為與事實不符之虛偽證言，均難採為有利
        於被告戊○○、子○○之認定。
    (五)被告辛○○所持以在「蘭夏會館」221號房射擊之如附
        表編號３所示槍枝，雖未經扣案，惟「蘭夏會館」員工
        在案發翌日（即98年9月23日），因221號房之天花板有
        漏水現象，於檢修水管時，在天花板內冷氣出風口處，
        發現前述經研判係已擊發撞擊變形之口徑 5.7mm制式銅
        包衣彈頭，該 221號房在本件槍擊之前，未曾發生其他
        槍擊案件等情，業據證人即發現該枚彈頭之蘭夏會館員
        工林有志、經理林微波於警詢時證述明確（見本院卷第
        1宗第138至145頁)，並有前開臺中市警察局第四分局現
        場勘查報告、刑事案件證物採驗紀錄表、刑案現場採證
        相片、內政部警政署刑事警察局槍彈鑑驗書可參，則該
        槍枝既可發射子彈，且所擊發之子彈能穿透天花板，並
        使銅包衣彈頭變形，當係具有殺傷力之槍枝無疑。又該
        扣案之口徑5.7mm制式銅包衣彈頭，經鑑驗雖具8條右旋
        來復線，惟非制式之改造槍枝，亦有可能換裝具來復線
        之槍管，自難憑此即認如附表編號３所示槍枝係制式手
        槍。是該槍枝既未經扣案送鑑定，復無其他事證足以明
        確認定屬制式槍枝，本於罪疑惟輕原則，僅能認定係可
        發射子彈具有殺傷力之改造槍枝。
    (六)被告己○○等人在「蘭夏會館」221 號房間內，恣意朝
        天花板、牆面等處射擊多發子彈，依一般經驗法則，當
        然足使在場之被害人甲○○、林琬蓉、陳曉琪、蔡佳穎
        、曲羽莛、林芳帆、朱芸萱、溫媛淇、吳秀雲、癸○○
        等人心生畏怖並足生危害於其等生命、身體之安全。至
        原在場之林詩怡於99年9月22日凌晨5時許，因不勝酒力
        而自行搭計程車回家，不清楚發生槍擊經過等情，業據
        其於警詢時陳述明確（見警卷第1宗第122頁），則林詩
        怡當非屬被告等人槍擊恐嚇之被害人，附此敘明。
    (七)按共同正犯之成立，祇須具有犯意之聯絡，行為之分擔
        ，既不問犯罪動機起於何人，亦不必每一階段犯行，均
        經參與（最高法院34年上字第862號判例參照)。再者，
        共同實施犯罪行為之人，在合同意思範圍以內，各自分
        擔犯罪行為之一部，相互利用他人之行為，以達其犯罪
        之目的者，即應對於全部所發生之結果，共同負責（最
        高法院28年上字第3110號判例參照）。查被告己○○、
        辛○○、戊○○、子○○與共犯乙○○在 219號房商議
        後，由己○○持如附表編號１、２所示制式槍彈在前，
        被告辛○○持如附表編號３所示槍彈居中，戊○○在後
        ，依序進入221號房，被告子○○在221號房前之樓梯間
        把風接應；乙○○則持空氣長槍待在樓下等情，業如前
        述，參諸被告己○○於本院另證述：乙○○有持扣案之
        空氣長槍在219號房樓下追人等語（見本院卷第2宗第13
        9、141頁）；被告戊○○於本院亦陳稱長槍是由乙○○
        所持等語（見本院卷第3宗第172頁），則被告戊○○、
        子○○及共犯乙○○雖未持上開具殺傷力之槍彈在場射
        擊，惟其既均自始即參與商議，知情仍執意依分工而為
        ，當屬互有犯意聯絡及行為分擔，亦即被告己○○、辛○○、戊○○、子○○及共犯乙○○在合同意思範圍以
        內，相互利用他人之行為，以達其犯罪之目的者，自均
        應對於全部所發生之結果，共同負責。
    (八)按合法之測謊鑑定報告，其證明力如何？可信賴至何種
        程度，固由法院以自由心證判斷之，但因測謊係以人的
        內心作為檢查對象，其結果之正確性擔保仍有困難，故
        不能使用鑑定結果，作為證明犯罪事實存在與否之唯一
        證據，法院仍應調查其他證據，以察受測謊人所述是否
        與事實相符（最高法院98年度台上字第2345號判決要旨
        參照）。查起訴書犯罪事實欄固記載：被告己○○、辛○○、戊○○共同基於恐嚇之犯意，分持上開槍枝朝房
        間之天花板、牆面、地毯等處射擊多發子彈等語。惟關
        於公訴人認在「蘭夏會館」221 號房內，被告戊○○亦
        有持槍射擊一節，為被告戊○○所堅詞否認，且當時同
        在房內之被告己○○、辛○○均稱開槍者僅有其 2人，
        參諸證人甲○○就開槍人數之證述，一再翻異且模糊其
        詞，其餘在場證人對此亦無法為肯定之證述，則綜合全
        案現有事證，均不足以佐證戊○○確有開槍之事實，自
        無法單以被告己○○、戊○○之測謊鑑定結果，作為唯
        一證據，遽認被告戊○○有持槍射擊之犯罪事實，附此
        敘明。
  四、綜上所述，被告己○○、辛○○、戊○○、子○○共同非
      法持有手槍、可發射子彈具有殺傷力之改造槍枝、子彈及
      恐嚇危害安全等犯罪事證已臻明確，被告戊○○、子○○
      所辯；被告己○○、辛○○為迴護被告戊○○、子○○之
      虛偽證言，均不可採信，被告等人之犯行皆堪認定，均應
      依法論罪科刑。
肆、論罪科刑：
  一、按寄藏與持有槍砲，均係將物置於自己實力支配之下，僅
      寄藏必先有他人之持有行為，而後始為之受寄代藏而已，
      故寄藏之受人委託代為保管，其保管之本身，亦屬持有，
      不過，此之持有係受寄之當然結果，雖不應另就持有予以
      論罪，然未經許可持有手槍，其持有之繼續，為行為之繼
      續，亦即一經持有手槍，罪已成立，但其完結須繼續至持
      有行為終了時為止，則包括持有之寄藏手槍行為，自亦為
      行為之繼續，其犯罪之完結須繼續至寄藏行為終了時為止
      ；次按「寄藏」係受人委託代為保管，其保管之本身所為
      之「持有」，係「寄藏」之當然結果，法律上自宜僅就「
      寄藏」行為為包括之評價，不另就「持有」予以論罪；再
      按未經許可持有槍枝、子彈罪，其持有之繼續為行為之繼
      續，至持有行為終了時，均論以一罪，不得割裂。若持有
      之後以之犯他罪，兩罪間之關係，端視其開始持有之原因
      、動機或目的為斷。如於非法持有槍枝、子彈行為繼續中
      另起意犯罪，應以數罪併罰論處；若行為人為犯特定罪之
      目的而持有槍枝、子彈，雖其持有槍枝、子彈之時間、地
      點與目的所犯特定罪之時間、地點，在自然意義上非完全
      一致，然就事件整體過程予以客觀觀察後，苟形式上獨立
      之行為，彼此之間具有全部或一部不可割之一致性或事理
      上之關聯性，且犯罪目的單一，依一般社會通念，認應評
      價為一行為，自應適用想像競合犯之規定論以一罪，方符
      合刑罰公平原則（最高法院74年台上字第3400號判例、92
      年度台上字第1360號、93年度台上字第1573、2253號、99
      年度台上字第4123號等判決要旨參照）。
  二、核被告己○○就犯罪事實一所為，係犯槍砲彈藥管制條例
      第7條第 4項非法寄藏手槍罪、同條例第12條第4項非法寄
      藏子彈罪。其持有上開槍彈，係寄藏之當然結果，法律上
      自宜僅就寄藏行為為包括之評價，不另論以持有槍彈罪責
      。被告以一行為同時寄藏制式手槍 2支及子彈20顆，分別
      觸犯非法寄藏手槍罪及非法寄藏子彈罪，為想像競合犯，
      應從一重之非法寄藏手槍罪論處。
  三、核被告己○○就犯罪事實二所為，係犯刑法第 305條恐嚇
      危害安全罪、槍砲彈藥刀械管制條例第8條第4項非法持有
      可發射子彈具有殺傷力之改造槍枝罪、同條例第12條第 4
      項非法持有子彈罪。核被告辛○○、戊○○、子○○所為
      ，均係犯刑法第 305條恐嚇危害安全罪、槍砲彈藥刀械管
      制條例第7條第4項非法持有手槍罪、同條例第8條第4項非
      法持有可發射子彈具有殺傷力之改造槍枝罪、同條例第12
      條第4項非法持有子彈罪。
  四、被告己○○、辛○○、戊○○、子○○與共犯乙○○間，
      就犯罪事實二之犯行，互有犯意聯絡及行為分擔，均為共
      同正犯。
  五、被告己○○在犯罪事實二雖持有制式手槍 2支、具有殺傷
      力之9mm子彈8發及0.40吋子彈12發，惟此部分屬上開寄藏
      行為之繼續，至寄藏行為終了時，均各論以寄藏手槍一罪
      及寄藏子彈一罪，不得割裂並就此部分另論以持有手槍罪
      及持有子彈罪。
  六、被告己○○、辛○○、戊○○、子○○就犯罪事實二所為
      開槍行為，恐嚇被害人甲○○、林琬蓉、陳曉琪、蔡佳穎
      、曲羽莛、林芳帆、朱芸萱、溫媛淇、吳秀雲、癸○○等
      人，致渠等心生畏懼而危害於生命、身體之安全，均係以
      一行為，同時恐嚇數人，為同種類想像競合犯，應從一恐
      嚇危害安全罪處斷。被告己○○、辛○○、戊○○、子○○共同持有如附表編號１、２所示手槍及子彈20顆、如附
      表編３所示槍枝及子彈若干顆，並開槍射擊而為恐嚇行為
      ，其中被告辛○○、戊○○、子○○就共同持有如附表編
      號１、２所示手槍及子彈20顆；被告己○○、辛○○、戊○○、子○○就共同持有如附表編３所示槍枝及子彈若干
      顆之行為，均係為達成本件恐嚇犯罪之目的而持有該等槍
      彈，則此部分持有槍枝、子彈之時間、地點與目的所犯恐
      嚇罪之時間、地點，就事件整體過程予以客觀觀察後，彼
      此之間具有全部或一部不可割之一致性或事理上之關聯性
      ，且犯罪目的單一，依一般社會通念，認應評價為一行為
      。是依首開說明，就犯罪事實二部分，被告己○○所觸犯
      恐嚇危害安全、非法持有可發射子彈具有殺傷力之改造槍
      枝、非法持有子彈等 3罪；被告辛○○、戊○○、子○○
      所觸犯恐嚇危害安全、非法持有手槍、非法持有可發射子
      彈具有殺傷力之改造槍枝、非法持有子彈等 4罪間，俱屬
      想像競合犯，被告己○○部分應從一重之非法持有可發射
      子彈具有殺傷力之槍枝罪論處；被告辛○○、戊○○、子
      ○○則應從一重之非法持有手槍罪論處。起訴書就此部分
      認被告己○○、辛○○、戊○○、子○○所犯非法持有槍
      枝與恐嚇罪間，應分論併罰，尚有未洽。
  七、被告己○○係在犯罪事實一之非法寄藏手槍、子彈等行為
      繼續中，另行起意，持該等槍彈開槍射擊而犯恐嚇罪，依
      首揭說明，應以數罪併罰論處。是被告己○○上開非法寄
      藏手槍罪及非法持有可發射子彈具有殺傷力之改造槍枝罪
      間，乃犯意各別，行為互殊，應分論併罰。
  八、被告辛○○曾因毒品危害防制條例案件，經本院96年訴緝
      字第481號判處有期徒刑 7月，減為有期徒刑3月又15日確
      定，於97年 1月31日易科罰金執行完畢，有臺灣高等法院
      被告前案紀錄表在卷可參，其於徒刑執行完畢，5 年以內
      故意再犯本件有期徒刑以上之罪，為累犯，應依刑法第47
      條第1項之規定加重其刑。
  九、爰審酌被告己○○未曾因犯罪經判處罪刑之品行、被告辛○○、戊○○、子○○均有犯罪紀錄之品行（參卷附臺灣
      高等法院被告前案紀錄表）；被告己○○高職肄業、被告
      辛○○國中肄業、被告戊○○、子○○均高中畢業之智識
      程度；被告己○○、被告辛○○經濟均小康、被告戊○○
      、子○○經濟均勉可維持之生活狀況（見警卷第1宗第1頁
      、警卷第2宗第12、29、56頁被告警詢筆錄受詢問人資料)
      ；邇來台灣地區各類具殺傷力之槍、彈氾濫，擁槍自重者
      越趨增多，每每成為治安死角，為治安隱憂，造成守法大
      眾人心惶惶，被告己○○竟非法寄藏殺傷力極大之制式手
      槍 2支及子彈20顆，復僅因細故恩怨，即與被告辛○○、
      戊○○、子○○基於共同犯意之聯絡，由被告己○○、辛○○持槍在「蘭夏會館」之營業場所內開槍射擊，危害在
      場諸多無辜被害人之安全、雖未實際造成傷亡，然其等完
      全目無法紀，擁槍自重，恣意槍擊，犯罪之動機、目的及
      手段堪稱惡劣，對社會治安及在場被害人所生之危害甚鉅
      ，惟其 4人各自參與之情節不同，量刑自應有別，暨被告
      己○○犯後持如附表編號１、２、４所示槍枝及子彈10顆
      向警員投案，並與被告辛○○均能坦承自身犯行並表悔意
      ；被告戊○○、子○○則因否認犯行而未見具有悔意之犯
      後態度等一切情狀，對被告己○○分別量處如主文第一項
      所示之刑，並定其應執行之刑及就罰金刑部分均諭知易服
      勞役之折算標準；對被告辛○○、戊○○、子○○則各量
      處如主文第二、三項所示之刑，並就罰金刑部分均諭知易
      服勞役之折算標準，以示懲儆。
  十、按刑罰法令關於沒收之規定，有採職權沒收主義與義務沒
      收主義。職權沒收，指法院就屬於被告所有，並供犯罪所
      用或因犯罪所得之物，仍得本於職權為斟酌沒收與否之宣
      告，例如刑法第38條第1項第2款、第3款、第3項前段等屬
      之。義務沒收，又可分為絕對義務沒收與相對義務沒收二
      者。前者指凡法條規定「不問屬於犯人與否，沒收之」者
      屬之，法院就此等之物，無審酌餘地，除已證明滅失者外
      ，不問屬於犯人與否或有無查扣，均應沒收之；後者指凡
      供犯罪所用或因犯罪所得之物，均應予以沒收，但仍以屬
      於被告或共犯所有者為限。扣案如附表編號１、２所示之
      制式手槍各1支，均係違禁物，應依刑法第38條第1項第 1
      款規定併予宣告沒收。如附表編號３所示槍枝雖未經扣案
      ，惟並無證據證明業已滅失，該槍既屬違禁物，依刑法第
      38條第 2項規定，不問屬於犯罪行為人與否，沒收之，自
      仍應依同條第1項第1款規定，併予宣告沒收。扣案如附表
      編號４所示空氣長槍 1支，為被告己○○所有，業據其陳
      明在卷（見警卷第1宗第2頁），此槍枝雖不具殺傷力而非
      屬違禁物，惟既係供本件恐嚇犯罪所用，自應依刑法第38
      條第1項第2款之規定宣告沒收。至扣案之子彈10顆，均經
      鑑驗試射，不再具有子彈之構造及功能，所餘彈殼已非違
      禁物，應屬待廢棄之物品，毋庸予以宣告沒收，附此敘明
      。
伍、據上論斷，應依刑事訴訟法第299條第1項前段、槍砲彈藥刀
    械管制條例第7條第4項、第8條第4項、第12條第 4項，刑法
    第11條前段、第28條、第305條、第55條、第47條第1項、第
    42條第3項前段、第51條第 5款、第7款、第38條第1項第1款
    、第2款，判決如主文。
本案經檢察官丑○○到庭執行職務。
中    華    民    國    99    年    9     月    10    日
        刑事第四庭    審判長法  官  鄭永玉
                            法  官  潘曉玫
                            法  官  張恩賜
以上正本證明與原本無異。
如不服本判決，應於收受判決後10日內向本院提出上訴書狀，並
應敘述具體理由；其未敘述上訴理由者，應於上訴期間屆滿後20
日內向本院補提理由書（均須按他造當事人之人數附繕本）「切
勿逕送上級法院」。
                            書記官  黃舜民
中    華    民    國    99    年    9     月    10    日
附錄本案論罪科刑法條
槍砲彈藥刀械管制條例第7條第4項：
未經許可，持有、寄藏或意圖販賣而陳列第一項所列槍砲、彈藥
者，處五年以上有期徒刑，併科新臺幣一千萬元以下罰金。
槍砲彈藥刀械管制條例第8條第4項：
未經許可，持有、寄藏或意圖販賣而陳列第一項所列槍枝者，處
三年以上十年以下有期徒刑，併科新臺幣七百萬元以下罰金。
槍砲彈藥刀械管制條例第12條第4項：
未經許可，持有、寄藏或意圖販賣而陳列子彈者，處五年以下有
期徒刑，併科新台幣三百萬元以下罰金。
刑法第305條：
以加害生命、身體、自由、名譽、財產之事，恐嚇他人致生危害
於安全者，處二年以下有期徒刑、拘役或三百元以下罰金。
┌───────────────────────────────┐
│附表                                                          │
├──┬─────┬──┬──────────────┬────┤
│編號│ 物品名稱 │數量│槍枝口徑廠牌型式及有無殺傷力│備    註│
├──┼─────┼──┼──────────────┼────┤
│ １ │制式手槍（│1支 │口徑 9mm制式全自動手槍，為捷│        │
│    │槍枝管制編│    │克CZ廠75 AUTOMATIC型，擊發功│        │
│    │號：110203│    │能正常，具殺傷力。          │        │
│    │5361）    │    │                            │        │
├──┼─────┼──┼──────────────┼────┤
│ ２ │制式手槍（│1支 │口徑0.40吋制式半自動手槍，為│        │
│    │槍枝管制編│    │德國WALTHER廠P99型，擊發功能│        │
│    │號：110203│    │正常，具殺傷力。            │        │
│    │5362）    │    │                            │        │
├──┼─────┼──┼──────────────┼────┤
│ ３ │改造槍枝  │1支 │可發射口徑 5.7mm子彈而具有殺│未扣案  │
│    │          │    │傷力之改造槍枝。            │        │
├──┼─────┼──┼──────────────┼────┤
│ ４ │空氣長槍（│1支 │氣體動力式槍枝，以電能驅動馬│        │
│    │槍枝管制編│    │達帶動活塞壓縮氣體為發射動力│        │
│    │號：110203│    │，機械性能損壞，無法發射彈丸│        │
│    │5360）    │    │，不具殺傷力。              │        │
└──┴─────┴──┴──────────────┴────┘

司法院資訊處製作；財團法人民間司法改革基金會備份。
